【裁判字號】    99,聲再,147
【裁判日期】    990628
【裁判案由】    聲請再審
【裁判全文】
臺灣高等法院臺中分院刑事裁定         99年度聲再字第147號
再審聲請人
即受判決人  甲○○
上列聲請人因違反毒品危害防制條例案件，對於本院99年度上易
字第533號，中華民國99年5月27日第二審確定判決（原審案號：
臺灣臺中地方法院98年度易字第4021號，起訴案號：臺灣臺中地
方法院檢察署98年度毒偵字第4112號），聲請再審，本院裁定如
下：
    主  文
再審之聲請駁回。
    理  由
一、聲請意旨略以：聲請人於員警知悉犯罪前已主動提供證物（
    尿液）才能經過大甲李綜合醫院鑑定有二級毒品陽性反應，
    並告知員警聲請人確實有吸食安非他命之煙霧，是聲請人於
    員警知悉前提出的尿液才能讓本件進入訴訟程序進而審理斷
    罪，依刑法第62條應予減刑，原審漏未審酌此證據，足以影
    響聲請人之利益，爰依刑事訴訟法第421條及第424條聲請再
    審。
二、按刑事訴訟法第421條規定，不得上訴於第三審法院之案件
    ，其經第二審法院確定之有罪判決，就足生影響於判決之重
    要證據漏未審酌，得聲請再審。而所謂「足生影響於判決之
    重要證據漏未審酌」者，係指該證據業經法院予以調查或經
    聲請調查而未予調查，致於該確定判決中漏未加以審認，而
    該證據如經審酌，則足生影響於該判決之結果，應為被告有
    利之判決而言。如當事人所提出之證據，縱加以審酌，仍不
    足以生影響於該判決結果者，或法院已加以調查，而本於論
    理法則、經驗法則，而為證據之取捨，不採為被告有利之認
    定者，即非漏未審酌，自不得據為再審之理由。又所謂重要
    證據，必須該證據已足認定受判決人應受無罪、或免訴、或
    輕於原審所認定之罪名方可，如不足以推翻原審所認定罪刑
    之證據，即非足生影響於原判決之重要證據。次按刑事訴訟
    法第421條所規定因重要證據漏未審酌而聲請再審者，指該
    證據於案情有重要關係且未經審酌者而言，如證據業經法院
    本其自由心證予以取捨及判斷，僅係對此持相異評價，即不
    能以此為由聲請再審，此亦有最高法院89年度台抗字第30號
    裁判要旨可資參照。
三、經查：
（一）原確定判決認本件再審聲請人即被告甲○○（下稱聲請人
      ）違反毒品危害防制條例，犯有施用第二級毒品罪，除係
      以詮昕科技股份有限公司之濫用藥物尿液檢驗報告1份及
      聲請人於偵查中之自白等積極證據為憑外，並已根據本件
      承辦警員王永鈞於原審之證詞，暨參酌聲請人於警詢時之
      供述，而說明何以不認為聲請人符合自首要件之理由，從
      形式上觀察，尚無違誤。
（二）而聲請人前揭聲請再審意旨，核與其於原確定判決之上訴
      理由相同，無非在重申其所犯施用第二級罪，符合自首之
      要件，應減輕其刑，原確定判決卻漏未審酌，而足以影響
      其利益云云。惟聲請人於本件所犯之施用第二級毒品罪，
      並不構成自首，原確定判決已詳為調查及說明有如上述，
      核無不妥，並無就足生影響於判決之重要證據漏未審酌之
      情形；聲請人上開主張，實僅係憑其己見，指摘原確定判
      決證據價值之取捨，而持相異之主觀見解，此參前開說明
      ，容非原確定判決就足以影響原判決之重要證據有何漏未
      審酌之情事，尚與刑事訴訟法第421條所規定之再審要件
      不合。
（三）綜上所述，原確定判決認聲請人犯施用第二級毒品罪，且
      不合於自首之要件，已於判決理由中詳為析述所憑證據及
      其形成心證之理由，核無不合；前開聲請再審意旨，既僅
      係對其證據調查之取捨、證明力之判斷有所爭執，則揆諸
      前揭說明，即非刑事訴訟法第421條所規定得為再審之情
      形。故本件聲請再審，顯無理由，應予駁回。
四、據上論斷，應依刑事訴訟法第434條第1項，裁定如主文。
中    華    民    國    99    年    6     月    28    日
            刑事第九庭  審判長法  官  江  德  千
                              法  官  許  旭  聖
                              法  官  莊  深  淵
以上正本證明與原本無異。
不得抗告。
                              書記官  陳  振  海
中    華    民    國    99    年    6     月    28    日

司法院資訊處製作；財團法人民間司法改革基金會備份。
